Minutes et répertoires du notaire Philippe LE CAT, 30 décembre 1628 - octobre 1662 (étude XVI)
Archives nationales
- Minutes de Philippe LE CAT, 1628 - 1668; MC/ET/XVI/335 - MC/ET/XVI/475
  - Minutes (inventaires après décès). 1660 - 1662, MC/ET/XVI/462
    - Inventaire après décès de Marie Robillart, veuve de Jean Tillart, vivant bourgeois de Paris, demeurant à Paris, rue Neuve-Saint-Honoré, paroisse Saint-Roch, à la requête d’honorable homme Jean Robillart, bourgeois de Paris, et de Catherine Subtil, sa femme, demeurant au même lieu, héritiers mobiliers et légataires de ladite défunte, leur fille. Ledit Robillart et sa femme assistés de Mathieu Huot, procureur au Châtelet de Paris. Et encore à la requête de noble homme Simon Cousté, secrétaire de monseigneur le lieutenant civil, demeurant au cloître et paroisse Saint-Honoré, au nom et comme légataire et exécuteur du testament et ordonnance de dernières volontés de ladite défunte, écrit et signé de sa main le 22 octobre 1658, par elle reconnu par acte en forme de codicille passé devant Pain et Ogier, l’un des notaires soussignés, le 5 novembre 1662., 22 décembre 1660; MC/ET/XVI/462
    - Inventaire après décès de Jean Bocquet, mort le 19 décembre 1660, vivant marchand beurrier fruitier fromager à Paris, y demeurant rue des Vieilles-Etuves, à l’enseigne de l’Image Sainte-Marguerite, paroisse Saint-Eustache, à la requête de Christophe Leclerc, maître tonnelier déchargeur de vins à Paris, y demeurant au même lieu, en son nom à cause de Marie Bocquet, sa femme, et de Philibert Bocquet, éperonnier à Paris, à Saint-Germain-des-Prés, rue de Buci, près du jeu de paume de monsieur Demetz, paroisse Saint-Sulpice, en son nom, lesdits Philibert et Marie Bocquet, frère et sœur, habiles à se dire et porter héritiers dudit défunt Jean Bocquet, leur père, et de défunte Geneviève Desmoulins, jadis sa femme, leur mère. Et encore à la requête de Nicolas Naudin le Jeune, marchand fripier, bourgeois de Paris, y demeurant rue de la Petite-Chausseterie, paroisse Saint-Eustache, en son nom à cause de Geneviève Bocquet, sa femme, aussi fille et héritière dudit défunt Jean Bocquet. En la présence de noble homme Pierre Imbert, conseiller du roi et substitut du procureur du roi en son Châtelet de Paris, pour l’absence de Nicolas Bocquet, aussi fils et héritier dudit défunt Jean Bocquet, et pour tous autres qui pourraient avoir intérêt au présent inventaire., 22 décembre 1660; MC/ET/XVI/462
    - Inventaire après décès d'Amador Jean-Baptiste Du Plessis, chevalier marquis de Richelieu, mort le 11 avril 1662, vivant lieutenant général des armées du roi, capitaine et gouverneur du château de Saint-Germain-en-Laye, à la requête d'Anne Jeanne Baptiste de Beauvais, sa veuve, demeurant à Saint-Germain-des-Prés, sur le quai Malaquais, paroisse Saint-Sulpice, et de Jean Marin, procureur en la cour de Parlement, demeurant à Paris, rue des Prouvaires, paroisse Saint-Eustache, au nom et comme tuteurs conjointement élus par justice des enfants mineurs dudit défunt et de ladite dame de Beauvais. Et encore cette dernière comme créancière de la succession de son mari, ayant renoncé à la communauté de biens d’avec lui. Lesdits mineurs habiles à se dire et porter héritiers dudit défunt, leur père. En la présence de messire Sébastien du Guémadeuc, conseiller et aumônier de la Reine Mère, licencié en théologie de la faculté de Paris, abbé commendataire des abbayes de Saint-Jean-des-Prés en Bretagne et de Notre-Dame-de-la-Noë près d’Evreux, archidiacre du Désert en l’église cathédrale de Rennes, demeurant à Paris, rue des Augustins, paroisse Saint-André-des-Arts, au nom et comme subrogé tuteur desdits mineurs, ses cousins et cousines., 19 mai 1662; MC/ET/XVI/462
    - Inventaire après décès de François Le Tellier, mort le 21 mai 1662, vivant maître pâtissier oublayer à Paris, y demeurant rue Neuve-des-Petits-Champs, paroisse Saint-Eustache, à la requête de Marguerite Pierre, sa veuve, tant en son nom comme habile à accepter la communauté qui a été entre le dit défunt été elle ou y renoncer, que comme donatrice mutuelle des biens demeurés après le décès du défunt, en la présence de honorable femme Françoise Le Tellier, veuve de défunt Jacques Dutertre, vivant huissier à cheval au Châtelet de Paris, y demeurant rue Coquillière, paroisse Saint-Eustache, et de Jean Foullon, marchand fripier à Paris, y demeurant rue Geoffroy-Lasnier, paroisse Saint-Gervais, au nom et comme tuteur de Denis, Jean, Claude et Etienne Foullon, enfants mineurs de lui et de défunte Marie Le Tellier, jadis sa femme, leurs père et mère, et encore en la présence de Jean Foullon le Jeune, aussi marchand fripier à Paris, y demeurant rue Neuve-Saint-Honoré, paroisse Saint-Roch, aussi fils dudit Foullon et de défunte Marie Le Tellier, et de Nicolas Duchesne, marchand tapissier à Paris, à cause de Marie Foullon, sa femme, la dite veuve Dutertre et le dit Doullon, habiles à se dire et porter héritiers du dit défunt François Le Tellier, frère de la dite Françoise Le Tellier, et oncle des dits Foullon, chacun chef pour moitié, et encore la dite Françoise Le Tellier, créancière de la succession du dit défunt, son frère., 26 mai 1662; MC/ET/XVI/462
    - Inventaire après décès de Jacques Danes, mort le 5 juin 1662, ancien évêque de Toulon, conseiller du roi en ses conseils, seigneur de Marly et autres lieux; à la requête de Nicolas Dutertre, demeurant dans l’hôpital des Incurables, sis à Saint-Germain-des-Prés, rue de Seine, paroisse Saint-Sulpice, au nom et comme procureur de Charles Robineau, conseiller secrétaire du roi, maison couronne de France et de ses finances, l’un des maîtres gouverneurs et administrateurs de l’Hôtel-Dieu de Paris et de l'hôpital des Incurables, et exécuteur des testament et codicilles du défunt, et de lui fondé de procuration spéciale pour effet du présent inventaire, passée pardevant Me Le Cat ce jourd’hui, en la présence de Jacques Jubert, chevalier seigneur du Thil, conseiller secrétaire du roi en ses conseils d’Etat et privé tant pour lui que pour Henri Jubert, chevalier seigneur de Rouilly, capitaine au régiment des Gardes du roi, Louis de Brinon, aussi chevalier seigneur de Fomanville, conseiller du roi en sa Grande Chambre du parlement de Rouen, dame François Jubert, son épouse, à cause d’elle, desquels le sieur du Thil se faire porter fort et promet leur faire ratifier les présentes, Jacques de Mesme, chevalier seigneur de Vertron, conseiller du roi en ses conseils et intendant de la maison de Monseigneur le duc d’Orléans, frère unique du roi, à cause de dame Anne Jubert, son épouse, Louis Boucherat, aussi chevalier, conseiller du roi en ses conseils, maître des requêtes ordinaire de son hôtel, dame Anne Françoise de Loménie, son épouse, à cause d’elle, qu’il a autorisée pour l’effet des présentes, Alexandre Legrant, conseiller du roi en sa cour de parlement de Paris, Henri Legrant, conseiller du roi en son Conseil privé, seigneur temporel de Souvigny, tant pour eux que pour Alphonse Jubert, chevalier seigneur et patron de Bouville, conseiller du roi en ses conseils et second Président en sa cour des aides de Rouen, dame Madeleine Legrant, son épouse, à cause d’elle, Adrien de Monceaux d’Auxy, chevalier seigneur d’Hanvoille, et dame Elisabeth Legrant aussi à cause d’elle, auxquels les dits Legrant promettent pareillement faire ratifier les présentes, tous les dits sieurs et dames susmentionnées neveux et nièces du dit défunt seigneur évêque de Toulon, et habiles à lui succéder., 19 juin 1662; MC/ET/XVI/462
    - Inventaire après décès d'Anne Juganis, morte le 24 juin 1662, veuve de feu Thierry Morel, commis de l’Epargne, à la requête de Germain Soufflot, avocat en la cour de Parlement et premier substitut du procureur du roi au Châtelet de Paris, pour l’absence des habiles à hériter et de tous ceux qui pourraient avoir intérêt en la succession de la dite défunte, en la présence d'Etienne Bretaudeau, bourgeois de Paris, demeurant rue Fromenteau, paroisse Saint-Germain-l’Auxerrois, beau-père de la dite défunte et créancier de sa succession, en encore en la présence de demoiselle Suzanne Chaistre, femme et procuratrice de sieur Valde Hessy, capitaine au régiment des Gardes Suisses du roi, aussi créancière de la succession de la défunte, chez qui la défunte est décédée, rue Fromenteau., 28 juin 1662; MC/ET/XVI/462
    - Inventaire après décès d'Henri Collot, mort le 13 juillet 1662, vivant écuyer, demeurant rue Saint-Honoré, paroisse Saint-Germain-l'Auxerrois, en pension chez le sieur Choquillot, ci-après mentionné, à la requête de noble homme Charles de Fontenay, avocat en Parlement, demeurant place du Chevalier-du-Guet, paroisse Saint-Germain-l'Auxerrois, au nom et comme exécuteur du testament olographe du défunt, par lui fait sous son seing privé le 15 octobre 1661 et paraphé le 13 juillet dernier par le lieutenant civil et déposé suivant procès-verbal de Pierre Plomet, commissaire et examinateur au Châtelet de Paris qui a apposé scellés sur les biens délaissés après le décès, à la requête de noble homme Marc Antoine Pietre, conseiller du roi, juge et garde de la Monnaie de Paris, et déposé pour minute entre les mains de Le Semelier, l’un des notaires soussignés, et encore comme son légataire particulier, et de Jean Collot, conseiller du roi, ci-devant au parlement de Metz, demeurant aussi à Paris, rue des Prouvaires, paroisse Saint-Eustache, habille à se dire et porter héritier en partie du dit défunt, son frère, des biens libres et non substitués, en la présence de Baptiste Choquillot, bourgeois de Paris et de Anne de Cadas, sa femme, de lui autorisée pour l'effet qui ensuit, légataire à cause de sa dite femme du cinquième des propres du défunt, son cousin, et encore en la présence des créanciers opposants au dit scellé, et de noble homme Germain Souflot, avocat en Parlement et substitut de monsieur le Procureur du roi au Châtelet pour l'absence de ceux qui pourraient avoir intérêt au présent inventaire., 31 juillet 1662; MC/ET/XVI/462
    - Inventaire après décès d'Anne de Rigouille, morte le 1er septembre 1662, femme de Pierre Witasse, sieur des Cluzières, demeurant à Paris, en une maison sise rue de la Bûcherie, vis-à-vis les écoles de médecine, paroisse Saint-Etienne-du-Mont et auparavant veuve de Me Joseph Coreur (CORREUR), vivant bourgeois de la ville d’Amiens en laquelle ville le dit sieur des Cluzières et la défunte ont ci-devant demeuré, à la requête du dit sieur des Cluzières, en la présence de Christophe Marie, sieur des Monceaux, conseiller du roi, substitut de monsieur le procureur du roi au Châtelet de Paris, y demeurant rue de la Tissanderie, paroisse Saint-Gervais, pour l’absence tant des héritiers ou habiles à succéder de la défunte, que de tous autres qui pourraient avoir intérêt en la succession de la dite défunte., 11 septembre 1662; MC/ET/XVI/462
    - Inventaire après décès de François Picard, mort le 6 octobre 1662, seigneur de Reteuil, conseiller du roi, auditeur en sa Chambre des comptes, à la requête de dame Anne Boudet, sa veuve, séparée quant aux biens d’avec le dit sieur de Reteuil, exécutrice du testament et ordonnance de dernière volonté et créancière de la succession du défunt, en la présence de Jean Du Fayot, écuyer seigneur de Cuisy, conseiller du roi, trésorier général de France au bureau des Finances à Soissons, au nom et comme tuteur naturel des enfants mineurs de lui et de défunte dame Marie Picard, sa femme, d'Antoine du Fayot, écuyer, fils des dits sieur et dame du Fayot, les dits sieur Antoine du Fayot et mineurs, ses frères et sœurs, habiles à se dire, porter et nommer héritiers du dit défunt, leur oncle, et encore le dit sieur du Fayot fils, ayant charge et pouvoir de noble homme Antoine Picard, seigneur de Reteuil, doyen des avocats de la cour de Parlement, père du dit sieur de Reteuil, et de plus en la présence et requête de Jean Boudet, conseiller du roi, trésorier des Gardes françaises de Sa Majesté, créancier et légataire universel du dit défunt sieur de Reteuil et comme ayant charge de Alphonse Anselme Boudet, ci-devant chanoine de l’église de Verdun, aussi créancier du dit défunt sieur de Reteuil., 10 octobre 1662; MC/ET/XVI/462
    - Inventaire après décès, à Moreuil (Somme) en Picardie, de Rémy Sicard, mort le 25 septembre 1662, ci-devant précepteur de messeigneurs de Créquy, demeurant en l’hôtel de Créquy à Paris, à la requête de Luc Sicard, marchand, demeurant à Janville, Charles Mitouflet, marchand boulanger, demeurant à Janville, Louis Mothu, laboureur, demeurant à Allaines proche du dit Janville, et Louis Villette, marchand, demeurant au dit Janville, étant tous de présent en cette ville de Paris, logés rue Zacharie, à l’image de la Madeleine, paroisse Saint-Séverin, les dits Luc Sicard, Charles Mitouflet, Louis Mothe et Louis Villette, habiles à se dire et porter héritiers du défunt, frère du dit Luc Sicard, oncle du dit Charles Mitouflet, et des dits Louis Mothu et Louis Villette à cause de Cantienne Mitouflet et Anne Bezançon, leurs femmes, en la présence de Germain Soufflot, substitut de monsieur le procureur du roi au Châtelet de Paris, pour l’absence des autres héritiers du dit défunt ou d’autres qui pourraient avoir intérêt en sa succession., 10 octobre 1662; MC/ET/XVI/462
  - Minutes (inventaires après décès). 1661, MC/ET/XVI/463; Document détérioré.
    inventaires dressés par Philippe Lecat, Jean Le Semelier signe aussi en premier.
  - Minutes (constitutions de rentes publiques). 1642 - 1644, MC/ET/XVI/464; Document détérioré.
    Archevêche de Paris titres-nouvels.
    constitution de rente
  - Minutes (constitutions de rentes publiques). 1637 - 1645, MC/ET/XVI/465
    Prieuré de Saint-Martin des Champs, titres-nouvels.
    - Titre-nouvel par Gilles Hardel, en son nom et pour Louise Gamet, sa femme, auparavant, veuve de Jacques Hurel, maître facteur d'instruments de musique, et tuteur de Philippe et Marguerite Hurel, enfants du défunt, sur une maison sise rue du Temple, à l'enseigne du Point-du-Jour, comportant deux corps de logis, acquise par le défunt et sa femme par sentence de licitation donnée au Châtelet, le 9 novembre 1630, et chargée de 2 deniers parisis de cens envers le couvent de Saint-Martin-des-Champs., 17 novembre 1643; MC/ET/XVI/465
      Documents du Minutier central concernant l'histoire de la musique (1600-1650), par Madeleine Jurgens, tome II [études XI à XX, 1900 actes], Paris, Archives nationales, 1974, p. 751 (instrument de recherche imprimé dématérialisé, certaines notices sont plus détaillées dans la version intégrale accessible en ligne par la rubrique 'Autres instruments de recherche', voir contexte dans le Plan d’orientation général - Notaires de Paris, guides thématiques du Minutier).
    - Déclaration par André Guyon, notaire au Châtelet, demeurant rue Vieille-du-Temple, paroisse Saint-Gervais., 17 novembre 1644; MC/ET/XVI/465
      déclaration; Vieille-du-Temple (rue); Guyon, André; notaire
  - Minutes (quittances au receveur des consignations). 1657, janvier - 1657, juin, janvier 1657 - juin 1657; MC/ET/XVI/466
    quittance
  - Minutes (quittances au receveur des consignations). 1658, janvier - 1658, juin, janvier 1658 - juin 1658; MC/ET/XVI/467; Document détérioré.
  - Minutes (quittances au receveur des consignations). 1659, janvier - 1659, juin, janvier 1659 - juin 1659; MC/ET/XVI/468
  - Minutes (quittances au receveur des consignations). 1661, janvier - 1661, juin, janvier 1661 - juin 1661; MC/ET/XVI/469
  - Minutes (quittances au receveur des consignations). 1662, janvier - 1662, juin, janvier 1662 - juin 1662; MC/ET/XVI/470
  - Minutes (constitutions de rentes publiques). 1657, avril - 1657, mai, avril 1657 - mai 1657; MC/ET/XVI/471
    Édits d'avril et mai 1657, sur les 580 000 et 200 000 livres sur les cinq grosses fermes.
  - Minutes (constitutions de rentes publiques). 1657, avril - 1657, mai, avril 1657 - mai 1657; MC/ET/XVI/472
    Édits d'avril et mai 1657, sur les 900 000 livres et sur les droits des entrées du vin..
  - Minutes (constitutions de rentes publiques). 1659, avril, avril 1659; MC/ET/XVI/473
    Édit d'avril 1659.
  - Minutes et brevets. 1628 - 1668, MC/ET/XVI/474
    1628-1662: minutes et brevets, 'Obligations dont il n'y a pas de répertoire' passées par Philippe Le Cat.
    1635 à 1659: minutes et brevets, 'Obligations dont il n'y a pas de répertoire' passées par Jean Le Semelier.
    1663 à 1668: minutes et brevets, 'Obligations dont il n'y a pas de répertoire' passées par Louis de Séjournant.
    brevet notarié
  - Brevets. 1634 - 1664, MC/ET/XVI/475; Document détérioré.
    Brevets 'premier à IIc LXX IIII et dernière'. Brevets signés par Le Cat (1634-1657), et également par Louis de Séjournant (1664) et Jean Le Semelier (1636-1660).